# 请教有了解“套期保值”中“确定承诺”的吗？

提问人：zhangjiao15 时间：2015-06-02 09:28:34
我们单位要开展新业务，类似于远期合约。和供应商约定用某一价格，在未来某天，购买某种商品。这相当于买入一个远期合同，一种可能是到期了我们真的买入，一种是在到期前，我们把合同平掉，即把货物又卖回给供应商，但价格不一样了，然后双方用差价结算。
举个例子：甲与乙签协议，约定 1 年后按 3000 元每吨购买 10 吨大豆。一种结果是，一年后，甲按合同付款购进大豆。另一种结果是，到期前，比如大豆价格变为 2800 元每吨，甲就按这个价格与乙平掉合约，付给乙差价 200 元*10吨，期间不涉及任何货物流。因为价格波动较大，甲会在签订这种合约后，在期货市场做套保。
请教各位，这种合同可以套用 24 号套期保值准则中的“确定承诺”吗，合同按公允价值来核算，签合约时不记账，但如果年末大豆上涨，我们就确认这部分公允价值变动的收益，反之确认损失，按确定承诺损益科目来。如果可以这么记账的话，有哪些限制条件需要注意的，谢谢各位！

回答人：chenyiwei
不建议现在对照 24 号准则的规定考虑这个问题。今年年内将出台新的商品期货套期保值会计核算规定（参照IFRS 9中的套期会计模式），建议到新文件出台后对照新文件的规定再看看。

提问人：zhangjiao15 时间：2015-06-08 09:17:15
谢谢大侠指点 我先去看看IFRS9

回答人：chenyiwei
最近公开征求意见稿已经发布，建议到视野法规库搜索获取该征求意见稿。